【裁判字號】    97,易,1928
【裁判日期】    971126
【裁判案由】    竊盜
【裁判全文】
臺灣彰化地方法院刑事判決              97年度易字第1928號
公  訴  人  臺灣彰化地方法院檢察署檢察官
被      告  甲○○
                    號
                    （現另案於臺灣彰化監獄彰化分監執行）
上列被告因竊盜案件，經檢察官提起公訴（97年度偵字第8962號
），本院判決如下：
    主  文
甲○○竊盜，累犯，處拘役貳拾日，如易科罰金，以新臺幣壹仟
元折算壹日。
    事  實
一、甲○○前因施用毒品案件，經本院以93年度訴字第449號判
    處有期徒刑1年確定；又因竊盜案件，經本院以93年度易字
    第559號判處有期徒刑1年2月確定；又因搶奪、贓物案件，
    經本院以93年度訴字第752號分別判處有期徒刑10月、4月，
    定應執行有期徒刑11月確定；又因施用毒品案件，經本院以
    93年度簡字第110號判處有期徒刑6月確定；又因詐欺案件，
    經本院以93年度訴字第1428號判處有期徒刑6月確定；嗣上
    開案件均經減刑，並合併定應執行有期徒刑1年11月確定，
    經接續執行後，於民國96年7月16日縮刑執行完畢。詎仍不
    知警惕，復基於意圖為自己不法所有之竊盜犯意，於97年8
    月13日中午12時30分許，趁位於彰化縣和美鎮○○路5號之
    銘興工廠大門未關之際，徒手竊取乙○○所有長度約15公尺
    之電纜線1條得手，並隨即出售予不詳姓名年籍之資源回收
    業者，得款新臺幣900元供己花用殆盡。甲○○在有偵查犯
    罪職權之公務員發覺其上開犯罪前，主動向彰化縣警察局和
    美分局員警自首而接受裁判。
二、案經彰化縣警察局和美分局報告臺灣彰化地方法院檢察署檢
    察官偵查起訴。
    理  由
一、本件為刑事訴訟法第376條第2款所列案件，依同法第284條
    之1規定，由法官獨任審判，先予敘明。
二、按被告以外之人於審判外之言詞或書面陳述，除法律有規定
    者外，不得作為證據，刑事訴訟法第159條第1項固有明文。
    惟被告以外之人於審判外之陳述，雖不符刑事訴訟法第159
    條之1至第159條之4規定（得為證據之情形），而經當事人
    於審判程序同意作為證據，法院審酌該言詞陳述或書面陳述
    作成時之情況，認為適當者，亦得為證據。刑事訴訟法第15
    9條之5第1項定有明文。本案被告甲○○及檢察官對於證人
    即被害人乙○○之警詢筆錄，屬被告以外之人於審判外之言
    詞陳述，均同意作為證據；且本院審酌上開言詞陳述作成時
    之情況，並無不適當之情事，復與本案待證事實具有關聯性
    ，故得作為證據。
三、訊據被告對於上開犯罪事實坦承不諱，核與證人乙○○於警
    詢指述之情節相符，並有現場蒐證照片2張附卷可稽。足認
    被告之自白與事實相符，可以採信。本案事證明確，被告上
    開竊盜犯行，堪以認定。
四、論罪科刑部分：
  (一)核被告所為，係犯刑法第320條第1項之竊盜罪。又被告前因
    施用毒品案件，經本院以93年度訴字第449號判處有期徒刑1
    年確定；又因竊盜案件，經本院以93年度易字第559號判處
    有期徒刑1年2月確定；又因搶奪、贓物案件，經本院以93年
    度訴字第752號分別判處有期徒刑10月、4月，定應執行有期
    徒刑11月確定；又因施用毒品案件，經本院以93年度簡字第
    110號判處有期徒刑6月確定；又因詐欺案件，經本院以93年
    度訴字第1428號判處有期徒刑6月確定；嗣上開案件均經減
    刑，並合併定應執行有期徒刑1年11月確定，經接續執行後
    ，於96年7月16日縮刑執行完畢一節，有臺灣高等法院被告
    前案紀錄表1份在卷可稽。被告於上開徒刑執行完畢後，5年
    以內故意再犯本件有期徒刑以上之罪，為累犯，應依刑法第
    47條第1項規定加重其刑。
  (二)被告在有偵查犯罪職權之公務員發覺其本案犯罪前，主動向
    員警自首並接受裁判一情，有被告97年9月1日之警詢筆錄在
    卷可參（見偵卷第3、4頁）。按此，對被告本案所為犯行，
    依刑法第62條前段規定減輕其刑，並依法先加後減。
  (三)爰審酌被告除上述累犯前科外，另有竊盜、施用毒品等犯罪
    前科，有上開臺灣高等法院被告前案紀錄表在卷可按，素行
    不佳；其身心健全，且年輕力壯，雖因失業窘於生活，但其
    不思以正當方法謀生，而以偷竊方式竊取他人財物變賣供己
    花用，無視法紀，損及他人之財產權，並破壞社會之安寧秩
    序，所為仍有可議；惟念及被告於犯後坦承犯行，犯後態度
    良好，並自首犯行，予以減輕其刑；且被害人亦不追究被告
    之責任（見偵卷第6頁）等一切情狀，量處如主文所示之刑
    ，併諭知如易科罰金之折算標準。
據上論斷，應依刑事訴訟法第284條之1、第299條第1項前段，刑
法第320條第1項、第47條第1項、第62條前段、第41條第1項前段
，刑法施行法第1條之1第1項、第2項前段，判決如主文。
本案經檢察官謝雨青到庭執行職務。
中    華    民    國    97    年    11    月    26    日
                        刑事第八庭    法  官  陳銘壎
以上正本證明與原本無異。
如不服本判決應於收受判決後10日內向本院提出上訴書狀，並應
敘述具體理由; 其未敘述上訴理由者，應於上訴期間屆滿後20日
內向本院補提理由書（均須按他造當事人之人數附繕本）「切勿
逕送上級法院」。
告訴人或被害人對於判決如有不服具備理由請求檢察官上訴者，
其上訴期間之計算係以檢察官收受判決正本之日期為準。
中    華    民    國    97    年    11    月    26    日
                                      書記官  楊筱惠
附錄本案論罪科刑法條全文：
中華民國刑法第320條第1項
意圖為自己或第三人不法之所有，而竊取他人之動產者，為竊盜
罪，處5年以下有期徒刑、拘役或5百元以下罰金。


司法院資訊處製作；財團法人民間司法改革基金會備份。
